最  高  行  政  法  院  裁  定
110年度再字第46號
再 審原 告  菘凱科技股份有限公司


代  表  人  郭正炫              
再 審被 告  經濟部加工出口區管理處高雄分處


代  表  人  吳大川              
上列當事人間工廠管理輔導法事件，再審原告對於中華民國110
年9月9日本院109年度上字第1154號判決，本於行政訴訟法第273
條第1項第13款及第14款事由，提起再審之訴部分，本院裁定如
下：
　　主  文
本件移送於高雄高等行政法院。
　　理  由
一、按「訴訟之全部或一部，法院認無管轄權者，依原告聲請或
    依職權以裁定移送於其管轄法院。」行政訴訟法第18條準用
    民事訴訟法第28條第1項定有明文。次按「（第1項)再審之
    訴專屬為判決之原行政法院管轄。(第2項)對於審級不同之
    行政法院就同一事件所為之判決提起再審之訴者，專屬上級
    行政法院合併管轄之。(第3項)對於最高行政法院之判決，
    本於第273條第1項第9款至第14款事由聲明不服者，雖有前2
    項之情形，仍專屬原高等行政法院管轄。」亦為行政訴訟法
    第275條所明定。
二、本件再審原告因工廠管理輔導法事件，提起行政訴訟，經高
    雄高等行政法院（下稱原審法院）106年度訴字第384號判決
    （下稱前程序確定判決）駁回，並經本院108年度裁字第992
    號裁定(下稱前程序本院裁定)駁回上訴確定在案。嗣再審原
    告以前程序確定判決及前程序本院裁定有行政訴訟法第273
    條第1項第1款、第2款、第13款及第14款之再審事由，向本
    院提起再審之訴。關於再審原告對前程序本院裁定聲請再審
    部分，經本院以109年度裁字第241號裁定駁回。至再審原告
    對前程序確定判決提起再審之訴部分，經本院以109年度裁
    字第242號裁定移送原審法院，嗣經原審法院以109年度再字
    第6號判決駁回該再審之訴，復經本院109年度上字第1154號
    判決（下稱再審確定判決）駁回上訴確定。再審原告不服，
    以再審確定判決有行政訴訟法第273條第1項第1款及第13款
    、第14款再審事由，提起再審之訴；其中，關於再審原告主
    張再審確定判決有行政訴訟法第273條第1項第13款、第14款
    之再審事由部分，依前開規定，應專屬原高等行政法院即高
    雄高等行政法院管轄，爰依職權將此部分再審之訴移送於管
    轄法院。至再審原告以再審確定判決有行政訴訟法第273條
    第1項第1款提起再審之訴部分，本院另為裁判，附此敘明。
三、依行政訴訟法第18條、民事訴訟法第28條第1項，裁定如主
    文。
中　　華　　民　　國　　110 　年　　11　　月　　11 　 日
                    最高行政法院第三庭
                        審判長法官  帥　嘉　寶　
                              法官　鄭　小　康
                              法官　李　玉　卿
                              法官　洪　慕　芳
                              法官　林　玫　君

以  上  正  本  證  明  與  原  本  無  異
中　　華　　民　　國　　110 　年　　11　　月　　11 　 日
　　　　　　　　　　　　　　　書記官　徐  子  嵐